【裁判字號】    98,上訴,1975
【裁判日期】    980617
【裁判案由】    毒品危害防制條例
【裁判全文】
臺灣高等法院刑事判決                98年度上訴字第1975號
  上  訴  人
  即  被  告  甲○○
                      七樓
上列上訴人因違反毒品危害防制條例案件，不服臺灣臺北地方法
院97年度訴字第403號，中華民國97年12月31日第一審判決（起
訴案號：臺灣臺北地方法院檢察署97年度毒偵字第4、47號；移
送併辦案號：臺灣臺北地方法院檢察署97年度毒偵字第783號）
，提起上訴，本院判決如下：
    主  文
上訴駁回。
    事  實
一、甲○○前於民國（下同）九十二年間因施用毒品案件，經臺
    灣臺北地方法院以九十二年度毒聲字第二一四九號裁定送勒
    戒處所觀察、勒戒後，認有繼續施用毒品之傾向，經臺灣臺
    北地方法院於九十三年三月五日以九十三年度毒聲字第九二
    號裁定令入戒治處所施以強制戒治，於九十四年一月二十三
    日執行完畢釋放出所，經臺灣臺北地方法院檢察署檢察官以
    九十三年度戒毒偵字第一五八號為不起訴處分確定。復於九
    十四年間，再因施用毒品案件，經臺灣臺北地方法院於九十
    五年三月三十一日以九十五年度簡字第七五八號判處有期徒
    刑五月確定，於九十五年七月二十一日徒刑易科罰金執行完
    畢。又於九十五年間，因施用毒品案件，經臺灣臺北地方法
    院於九十五年七月二十七日以九十五年度簡字第二一四一號
    判處有期徒刑六月確定，甫於九十六年二月十二日徒刑易科
    罰金執行完畢出監。詎甲○○猶不知悔改，復基於施用第二
    級毒品甲基安非他命之犯意，先於九十六年十一月十五日晚
    上某時許，在臺北市○○○路92巷林務局空屋內，以將毒品
    甲基安非他命置於吸食器內燒烤後吸食其煙霧之方式，施用
    第二級毒品甲基安非他命一次，嗣於九十六年十一月十六日
    凌晨零時二十四分許，在臺北市萬華區○○○路 ○段92巷口
    前，經警察覺有異上前盤查後，經甲○○同意採尿送驗後，
    發現呈甲基安非他命類陽性反應，因而查悉上情。詎甲○○
    猶未戒除毒癮，又基於施用第二級毒品甲基安非他命之犯意
    ，於九十六年十二月十三日下午五時許，復在上開林務局空
    屋內，以上揭方式施用第二級毒品甲基安非他命一次，嗣於
    九十六年十二月十三日晚間十時三十分許，經警在臺北市萬
    華區○○○路○段92巷口，見甲○○形跡可疑上前盤查，經
    獲得甲○○之自願同意搜索，而在其背包中當場搜獲第二級
    毒品甲基安非他命三包（實秤毛重1.64公克、淨重0.92公克
    、取樣0.0002公克、餘重0.9198公克），另經警採集其尿液
    送驗後發現呈甲基安非他命類陽性反應，因而查悉上情。
二、案經臺北市政府警察局萬華分局報請臺灣臺北地方法院檢察
    署檢察官偵查起訴及移送併辦。
    理  由
一、按被告以外之人於審判外之言詞或書面陳述，除法律有規定
    者外，不得作為證據，刑事訴訟法第159條第1項固定有明文
    。惟按被告以外之人於審判外之陳述，雖不符同法第 159條
    之 1至第159條之4之規定，而經當事人於審判程序同意作為
    證據，法院審酌該言詞陳述或書面陳述作成時之情況，認為
    適當者，亦得為證據。當事人、代理人或辯護人於法院調查
    證據時，知有第159條第1項不得為證據之情形，而未於言詞
    辯論終結前聲明異議者，視為有前項之同意，此據同法第15
    9條之5規定甚明。本件以下實體所認定之證據，如屬傳聞證
    據，因公訴人及被告於本院審判期日均表示無意見，且迄至
    言詞辯論終結前亦未再聲明異議，而本院審酌上開證據資料
    製作時之情況，尚無違法不當之瑕疵，且為證明本件犯罪事
    實所必要，亦應認為有證據能力。
二、上揭犯罪事實，業據上訴人即被告甲○○於警詢、偵查中、
    原審法院審理時及本院審理時供承不諱在卷，而證人詹文宗
    於警詢時證述於九十六年十二月十三日與被告一起前往臺北
    市萬華區○○○路 ○段92巷廢棄空屋欲與友人一同施用毒品
    時遭警查獲等語在卷，並有經警於上開時地（九十六年十二
    月十三日）查獲被告所有供施用之毒品甲基安非他命三包扣
    案可稽。而被告於上開時地先後為警查獲後，經警採集其尿
    液送請台灣尖端先進生技醫藥股份有限公司以酵素免疫分析
    法（ＥＩＡ）初步檢驗，再以氣相層析質譜儀法（ＧＣ／Ｍ
    Ｓ）確認檢驗之結果，發現均呈安非他命類陽性反應，有該
    公司96年11月28日及96年12月28日出具之濫用藥物檢驗報告
    各乙紙在卷可參，另被告於九十六年十二月十三日為警查扣
    之毒品甲基安非他命三包，經送請交通部民用航空局航空醫
    務中心鑑定結果，均檢出第二級毒品甲基安非他命成分（實
    秤毛重 1.64公克，淨重0.9200公克，取樣0.002公克鑑驗，
    驗餘淨重0.9198公克），有該公司97年1月4日出具之航藥鑑
    字第 0970110號毒品鑑定書乙紙在卷可參，是被告上揭自白
    堪認與事實相符，事證明確，被告先後二次施用毒品甲基安
    非他命之犯行，均堪以認定。
三、查被告甲○○有犯罪事實欄所載之施用毒品案件，先後經觀
    察、勒戒、強制戒治及執行紀錄，有本院被告前案紀錄表乙
    紙在卷可稽，被告於因施用毒品而經強制戒治執行完畢後五
    年內，再犯本件施用毒品甲基安非他命之犯行，核被告甲○
    ○先後二次所為，均係犯毒品危害條例第 10條第2項之施用
    第二級毒品罪，至被告為施用第二級毒品甲基安非他命而持
    有該第二級毒品甲基安非他命，其持有毒品甲基安非他命之
    行為，應為施用毒品之當然結果，均不另論罪。又被告有上
    開事實欄所載之科刑及執行情形，有本院被告前案紀錄表乙
    紙在卷可稽，其於前案有期徒刑執行完畢後五年內故意再犯
    本件有期徒刑以上刑之罪，為累犯，均應依刑法第 47條第1
    項規定加重其刑。被告雖具狀提出上訴，其上訴意旨以其所
    犯施用毒品犯行，因施用毒品者屬習慣犯，本身具有成癮性
    、依賴性及累進性，具有反覆實施之性質，不能一罪一罰云
    云，惟查被告於96年11月15日晚上某時許在上開地點施用毒
    品甲基安非他命一次，旋於翌日（16日）凌晨零時24分許即
    為警查獲，嗣被告又於96年12月13日下午 5時許在上開地點
    再施用毒品甲基安非他命一次，而遭警於同日晚上10時30分
    許查獲，以此先後二次施用毒品時間相距近一月，實難認被
    告於96年11月15日施用第一次毒品時，即有當於96年12月13
    日續行施用毒品之一次決意，是被告於經警查獲後隔近一月
    始再為第二次施用毒品之犯行，被告先後二次施用毒品甲基
    安非他命之行為，顯係犯意各別，自應予分論併罰。原審以
    被告上述犯行，事證明確，援引毒品危害防制條例第10條第
    2 項、第18條第1項前段，刑法第11條、第47條第1項、第51
    條第 5款、第38條第1項第2款之規定，並審酌被告之素行，
    前已因非法施用毒品經送觀察、勒戒，猶未能確實戒除毒害
    ，再犯本件施用毒品之罪，惟其施用毒品僅屬自戕行為，對
    他人危害尚輕及犯罪後坦承犯行，態度良好等一切情狀，就
    被告所犯上開二罪，分別量處有期徒刑6月及6月，並定其應
    執行刑為有期徒刑10月，復以扣案之毒品甲基安非他命三包
    （實秤毛重 1.64公克，淨重0.9200公克，取樣0.002公克鑑
    驗，驗餘淨重0.9198公克）為查獲之毒品，依毒品危害防制
    條例第 18條第1項前段之規定沒收銷燬之，上開毒品之包裝
    袋三個，係被告所有且供犯罪使用之物，此據被告供承在卷
    ，均應依刑法第38條第1項第2款宣告沒收，經核認事用法，
    並無違誤，被告具狀提出上訴，其上訴意旨以其施用毒品犯
    行不應一罪一罰，而指摘原審判決不當，惟依上所述，其上
    訴尚難認有理由，應予駁回。
據上論斷，應依刑事訴訟法第368條，判決如主文。
本案經檢察官孫冀薇到庭執行職務。
中    華    民    國    98    年    6    月    17    日
                  刑事第十五庭  審判長法  官  吳昭瑩
                                      法  官  李釱任
                                      法  官  張傳栗
以上正本證明與原本無異。
不得上訴。
                                      書記官  吳玉華
中    華    民    國    98    年    6     月    17    日
附錄：本案論罪科刑法條全文
毒品危害防制條例第10條
施用第一級毒品者，處 6 月以上 5 年以下有期徒刑。
施用第二級毒品者，處 3 年以下有期徒刑。


司法院資訊處製作；財團法人民間司法改革基金會備份。
